【裁判字號】    90,裁,288
【裁判日期】    900504
【裁判案由】    營業稅
【裁判全文】
最  高  行  政  法  院  裁  定                      九十年度裁字第二八八號
    原      告  定發企業有限公司
    代  表  人  甲○○
    被      告  彰化縣稅捐稽徵處
    代  表  人  陳大崙
右當事人間因營業稅事件，原告不服財政部中華民國八十九年一月二十一日台財訴字
第○八九一三五○三七九號再訴願決定，提起行政訴訟。本院裁定如左：
    主  文
原告之訴駁回。
訴訟費用由原告負擔。
    理  由
按納稅義務人對於核定稅捐之處分如有不服，依核定稅額通知書所載有應納稅額或應
補徵稅額者，應於繳款書送達後，於繳納期間屆滿翌日起算三十日內，依規定格式，
明理由，連同證明文件，申請復查，稅捐稽徵法第三十五條第一項第一款定有明文
。本件原告因營業稅及科處罰鍰事件，於八十七年十月七日收到被告之處分書、核定
稅額繳款書及違章案件罰鍰繳款書，有掛號郵件收件回執附原處分卷可稽，上開繳款
書繳納期間自八十七年十月十一日起至八十七年十月二十日止，原告未於繳納期間屆
滿翌日起算三十日內（即八十七年十一月十九日止）申請復查，迨至八十七年十一月
二十日始郵寄復查申請書，有原處分卷附信封可稽，揆諸首揭規定，已逾三十日之不
變期間，原處分即屬確定，一再訴願決定遞自程序上予以駁回，經核並無不當。原告
雖稱系爭處分書、核定稅額繳款書及違章案件罰鍰繳款書，田中郵局於八十七年十月
七日投遞時並非該公司簽收，而係投遞至另一地址之十美儀器有限公司簽收，有田中
郵局八十八年四月一日田郵字第○○三一號函及回執單可稽，該回執聯及田中郵局投
遞證明單上亦僅有十美儀器有限公司之簽收，而無原告公司負責人「甲○○」或「甲
○○印」之簽章。該稽徵文書之送達不合法。原告係於八十七年十一月一日或二日經
被告以電話通知後，才收到處分書，而於八十七年十一月二十日提出復查申請，並未
逾越法定期間云云。查被告曾以八十八年三月十日彰稅法字第一○二五二號函請其所
屬員林分處就實際送達日期究為何日一節表示意見時，該分處以八十八年三月二十日
彰稅員分一字第五六一四號函覆：「一、本案郵差送達文書已有負責人甲○○簽收印
章，但未加蓋公司印鑑章，是以另行通知營業人補蓋公司章。二、依稅捐稽徵法第十
九條第一項規定，八十七年十月七日之送達既有負責人甲○○簽收，應屬合法送達。
」再訴願時，財政部為瞭解系爭處分書、核定稅額繳款書及違章案件罰鍰繳款書之送
達情形，再次向被告函詢，據被告八十八年十一月三日八八彰稅法字第六二二一四號
函查復，略以依該處員林分處再次查明，系爭郵件於八十七年十月七日投遞時係由十
美儀器有限公司及定發企業有限公司（即原告）之負責人「甲○○印」蓋章收訖，因
未加蓋定發企業有限公司印鑑章，才另行通知營業人補蓋公司章及再次加蓋負責人私
章。又該回執聯影本，首次以郵政寄達時所蓋用印章為「甲○○印」，與事後通知營
業人補蓋之私章「甲○○」非同一個私章，足證該郵件於八十七年十月七日投遞時，
即由原告之負責人「甲○○印」蓋章收訖等情。有各該函附卷可稽。經查系爭回執聯
上蓋有「十美儀器有限公司」、「甲○○印」、「定發企業有限公司」、「甲○○」
四個印章，其中「定發企業有限公司」及「甲○○」印章，係由被告通知原告補蓋，
業據被告陳明，則系爭文件於八十七年十月七日送達時，既經原告之負責人以「甲○
○印」蓋章收訖，已屬合法送達。原告所提田中郵局八十八年四月一日田郵字第○○
三一號函雖稱：「本局八十七年十月七日投遞第四二二六九號掛號文件（按即系爭文
件）係由十美儀器有限公司蓋章收訖，並非由定發企業有限公司及負責人甲○○簽收
。」等語，惟該回執上除蓋有「十美儀器有限公司」、「定發企業有限公司」、「甲
○○」外，尚有「甲○○印」印章，田中郵局上開函並未就該回執上「甲○○印」係
何時蓋用有所說明，而被告既係事後通知原告前來補蓋，則何者為事後補蓋，被告自
甚明瞭，被告前開函覆，應堪採信。原告主張其係於八十七年十一月一日或二日經被
告以電話通知後，才收到處分書乙節，尚無足採。從而原告未於繳納期限八十七年十
月二十日屆滿翌日起算三十日內（即八十七年十一月十九日止）申請復查，迨至八十
七年十一月二十日始郵寄復查申請書，核已逾法定復查期限，被告自程序予以駁回，
一再訴願決定遞予維持，均無不合。原告對已確定之行政處分提起行政訴訟，即為法
所不許，應予駁回。原告起訴既非合法，其實體上之主張毋庸審究，併此說明。
據上論結，本件原告之訴為不合法，爰依行政訴訟法施行法第二條、行政訴訟法第一
百零七條第一項第十款、第一百零四條、民事訴訟法第九十五條、第七十八條，裁定
如主文。
中    華    民    國     九十        年      五      月       四        日
                    最 高 行 政 法 院  第 三 庭
                                審 判 長 法  官      曾  隆  興
                                         法  官      劉  鑫  楨
                                         法  官      徐  樹  海
                                         法  官      鄭  淑  貞
                                         法  官      林  家  惠
右  正  本  證  明  與  原  本  無  異
                                         法院書記官  阮  桂  芬
中    華    民    國     九十        年      五      月       四        日


司法院資訊處製作；財團法人民間司法改革基金會備份。
